臺灣嘉義地方法院刑事判決
110年度訴字第434號
公  訴  人  臺灣嘉義地方檢察署檢察官
被      告  林明億


                    （另案於法務部矯正署嘉義監獄鹿草分監執行中）
指定辯護人  本院約聘辯護人張家慶  
上列被告因違反毒品危害防制條例案件，經檢察官提起公訴（11
0年度偵字第7687號），本院判決如下：
    主  文
林明億犯如附表所示各罪，各宣告附表所示之刑及沒收。應執行
有期徒刑參年拾壹月。
    犯 罪 事 實
一、林明億意圖營利，基於販賣第二級毒品甲基安非他命之犯意
    ，以手機上之通訊軟體「LINE」作為聯繫工具，分別於附表
    所示之時間、地點，將甲基安非他命售與陳宗良得逞（詳細
    販賣之時間、地點、金額，詳附表所示）。
二、案經嘉義市政府警察局移送臺灣嘉義地方檢察署檢察官偵查
    起訴。　　
    理  由
一、本案以下作為判決基礎所引用的證據，檢察官、被告林明億
    及辯護人均同意作為證據（本院卷64頁、99至100頁），本
    院審酌該等證據之取得，並無違法或不當等不適宜作為證據
    的情形，自均具有證據能力。
二、上揭犯罪事實，業據被告坦白承認（警卷1至2頁、91至93頁
    、本院卷63頁、100至101頁），核與證人陳宗良證述之情節
    相符（警卷13頁反面、17頁反面至18頁、偵卷79至81頁）。
    此外，被告自承販賣本案毒品，均是為賺取量差等語（本院
    卷100頁），故其具有販賣毒品以牟利之犯意，甚為明確。
    從而，本案事證明確，被告犯行堪以認定，應依法論科。　
三、論罪科刑：
  ㈠按行為後法律有變更者，適用行為時之法律。但行為後之法
    律有利於行為人者，適用最有利於行為人之法律，刑法第2
    條第1項定有明文。查被告行為後，毒品危害防制條例第4條
    第2項、第17條第2項業於民國109年1月15日修正公布，並自
    同年7月15日施行。修正後毒品危害防制條例第4條第2項之
    法定刑，從無期徒刑或7年以上有期徒刑，得併科新臺幣（
    下同）1,000萬元以下罰金，提高為無期徒刑或10年以上有
    期徒刑，得併科1,500萬元以下罰金。另修正前同條例第17
    條第2項規定「犯第4條至第8條之罪於偵查及審判中均自白
    者，減輕其刑」，修正後則規定：「犯第4條至第8條之罪於
    偵查及『歷次』審判中均自白者，減輕其刑」。是以，經比較
    新舊法規定，修正後之毒品危害防制條例第4條第2項、第17
    條第2項對於被告並未比較有利，自應適用行為時即修正前
    之毒品危害防制條例第4條第2項、第17條第2項之規定。
  ㈡核被告所為，均係犯修正前毒品危害防制條例第4條第2項之
    販賣第二級毒品罪。
  ㈢被告販賣第二級毒品前持有毒品之低度行為，為其販賣毒品
    之高度行為所吸收，不另論罪。另被告所犯2次販賣第二級
    毒品罪，犯意各別，行為互殊，應分別論罪處罰。
  ㈣被告於偵查及審判中均自白本案販賣甲基安非他命以牟利之
    事實，已如前所述，自均應依修正前毒品危害防制條例第17
    條第2項規定，予以減輕其刑。
  ㈤本院審酌被告：⑴國中畢業之智識程度；⑵未婚無子，入監服
    刑前與父母、兄嫂、姪子同住之家庭狀況；⑶務農，生活勉
    能維持；⑷前有販賣毒品、施用毒品、違反藥事法、贓物等
    犯罪前科，有臺灣高等法院被告前案紀錄表在卷可佐，足見
    其素行不佳；⑸無視政府嚴禁毒品之禁令，除任意持有甲基
    安非他命外，竟再販賣與他人施用，助長毒品氾濫之風及戕
    害他人身心健康；⑹販賣之對象僅1人，且係認識並已沾染毒
    品之人，與四處向不認識之人兜售毒品之毒販相較之下，犯
    罪之情節較為輕微；⑺犯後在無監聽譯文等其他客觀證據之
    情形下，仍願面對自身過錯，自始至終均坦承犯行，節省司
    法資源，犯後態度尚稱良好等一切情狀。本院認各罪分別量
    處如主文所示之刑，應屬適當。
  ㈥本院認販賣甲基安非他命罪之規範目的，在防止毒品泛濫，
    危害國民健康，考量被告販賣之次數共計2次、對象僅1人，
    且其販賣毒品之期間均在109年3、4月間，期間非長，出於
    相同之犯罪動機，侵害同一種類之法益，對法益侵害之加重
    效應不大，故認本案如以實質累加之方式定應執行刑，則處
    罰之刑度顯將超過其等行為之不法內涵，而違反罪責原則。
    衡以被告本案之犯罪模式單純且固定等整體犯罪之非難評價
    ，如因此過錯而受此重刑，造成其更生絕望之心理，長期刑
    之效用亦隨年紀增大而遞減，致其人格遭受完全性之抹滅。
    爰審酌被告販賣毒品各罪刑度，並綜合上開各情加以判斷，
    認就被告上開部分定應執行之刑為有期徒刑3年11月，應為
    適當。
四、沒收部分：
  ㈠未扣案之手機1支（含SIM卡1張），為被告所有且供本案犯行
    所用之物，業據被告供陳明確（本院卷100頁），爰依毒品
    危害防制條例第19條第1項、刑法第38條第4項規定，分別在
    各罪之主文項下，予以宣告沒收，並於全部或一部不能沒收
    或不宜執行沒收時，追徵其價額。
  ㈡被告為本案販賣毒品犯行實際所得之價金，分別為附表「販
    賣金額」欄所示乙節，亦據被告坦認在卷（本院卷63頁），
    此即為被告各次之犯罪所得，雖未扣案，仍應於各次販賣毒
    品之主文項下，依刑法第38條之1第1項前段、第3項規定，
    分別予以宣告沒收，並於全部或一部不能沒收或不宜執行沒
    收時，均追徵其價額。　　　　
據上論斷，應依刑事訴訟法第299條第1項前段，毒品危害防制條
例第4條第2項（修正前）、第17條第2項（修正前）、第19條第1
項，刑法第2條第1項前段、第11條、第51條第5款、第38條第4項
、第38條之1第1項前段、第3項，判決如主文。
本案經檢察官陳美君提起公訴、檢察官葉美菁到庭執行職務
中　　華　　民　　國　　110 　年　　11　　月　　23　　日
                  刑事第三庭    審判長法  官  吳育霖
                                      法  官  方宣恩
                                      法  官  張佐榕
以上正本證明與原本無異。
如不服本判決，應於判決送達後20日內，向本院提出上訴狀。
中　　華　　民　　國　　110 　年　　11　　月　　23　　日
                                      書記官　連彩婷
附錄本判決論罪科刑法條
修正前毒品危害防制條例第4條第2項
製造、運輸、販賣第二級毒品者，處無期徒刑或7年以上有期徒
刑，得併科新臺幣1千萬元以下罰金。

附表：　　　
編 號 販賣時間 販賣地點 販賣金額 （新臺幣） 所犯罪名及宣告刑、沒收 1 109年3、4月間某日 嘉義市西區博愛路與自強街口之「劉代天府厝」牌樓（劉宗良住處附近）（起訴書所稱之嘉義市西區劉厝路五府千歲廟，係屬誤載，應逕予更正） 5萬元 林明億販賣第二級毒品，處有期徒刑參年捌月。未扣案之手機壹支（含SIM卡壹張）、犯罪所得新臺幣5萬元均沒收，並於全部或一部不能沒收或不宜執行沒收時，追徵其價額。 2 編號1所示時間後之109年3、4月間某日 同上 同上 林明億販賣第二級毒品，處有期徒刑參年捌月。未扣案之手機壹支（含SIM卡壹張）、犯罪所得新臺幣5萬元均沒收，並於全部或一部不能沒收或不宜執行沒收時，追徵其價額。